臺灣屏東地方法院刑事判決　　　　　　　 94年度訴字第113號
公　訴　人　臺灣屏東地方法院檢察署檢察官
被　　　告　甲○○　男　46歲.
上列被告因違反毒品危害防制條例案件，經檢察官提起公訴（94
年度毒偵字第102 號）及移送併辦（94年度毒偵字第565 號），
被告已就被訴事實為有罪之陳述，本院裁定適用簡式審判程序，
判決如下：
    主  文
甲○○連續施用第一級毒品，處有期徒刑壹年，扣案之注射針筒
貳支沒收。
    事  實
一、甲○○前於民國88年間因施用毒品案件，經依本院裁定送觀
    察、勒戒後，認有繼續施用毒品之傾向，依本院裁定令入戒
    治處所施以強制戒治1 年，於強制戒治執行滿3 月後，成效
    經評定為合格，經本院裁定停止戒治，所餘戒治期間付保護
    管束，並於89年2 月29日保護管束期滿強制執行完畢，而由
    臺灣屏東地方法院檢察署檢察官以89年度戒毒偵字第106 號
    為不起訴處分確定。嗣於90年間，甲○○再犯施用毒品案件
    ，為臺灣屏東地方法院檢察署檢察官聲請強制戒治並提起公
    訴。強制戒治部分依本院裁定令入戒治處所施以強制戒治1
    年，於強制戒治執行滿3 月後，成效經評定為合格，經本院
    裁定停止戒治，所餘戒治期間付保護管束，並於91年12月24
    日保護管束期滿強制戒治執行完畢。提起公訴部分則經臺灣
    高等法院高雄分院以91年度上訴字第128 號判處應執行有期
    徒刑1 年2 月確定。甲○○另於90年間因犯竊盜、空氣污染
    防制條例案件，分別經臺灣高等法院高雄分院以91年度上易
    字第521 號判處有期徒刑1 年2 月、本院以90年度潮簡字第
    586 號判處有期徒刑2 月確定，甲○○因上開3 案件於91年
    8 月15日入監服刑，並接續執行，於93年1 月14日起縮短刑
    期獲准假釋，至94年1 月17日因縮刑假釋期滿，尚未經撤銷
    假釋（不構成累犯）。
二、詎甲○○於強制戒治執行完畢後，5 年內復基於施用第1級
    毒品海洛因之概括犯意，於假釋期間內，自93年11月初某日
    起至94年1 月9 日下午10時許止，在屏東縣枋寮鄉○○村○
    ○街10號住處、屏東縣萬丹鄉高屏大橋下產業道路旁等處，
    以針筒注射之方式，連續施用第1 級毒品海洛因多次。嗣於
    93年12月2 日中午12時10分許，在屏東縣崁頂鄉縣與
    國道第2 高速公路口，為警查獲，並扣得其所有之注射針筒
    1 支；繼於94年1 月9 日下午4 時50分許，在屏東縣竹田鄉
    ○巷村○○路，為警查獲，並扣得其所有之注射針筒1 支。
三、案經屏東縣警察局東港分局報請臺灣屏東地方法院檢察署檢
    察官偵查起訴及移送併案審理。
    理  由
一、前揭犯罪事實，業據被告甲○○於本院審理時坦承不諱，又
    其2 次為警查獲後所採集之尿液送檢驗結果，均呈嗎啡陽性
    反應，有屏東縣衛生局煙毒及麻醉藥品類委託檢驗結果通知
    書2 份在卷可憑，復有扣案之注射針筒2 支可資佐證，足認
    被告之自白與事實相符，應堪採信。再被告曾於88年間因施
    用毒品案件，經依本院裁定送觀察、勒戒後，認有繼續施用
    毒品之傾向，依本院裁定令入戒治處所施以強制戒治1 年，
    於強制戒治執行滿3 月後，成效經評定為合格，經本院裁定
    停止戒治，所餘戒治期間付保護管束，並於89年2 月29 日
    保護管束期滿強制執行完畢，而由臺灣屏東地方法院檢察署
    檢察官以89年度戒毒偵字第106 號為不起訴處分確定，嗣於
    90年間，甲○○再犯施用毒品案件，依本院裁定令入戒治處
    所施以強制戒治1 年，於強制戒治執行滿3 月後，成效經評
    定為合格，經本院裁定停止戒治，所餘戒治期間付保護管束
    ，並於91年12月24日保護管束期滿強制戒治執行完畢等情，
    有臺灣高等法院被告前案紀錄表1 份附卷足憑。本件事證明
    確，被告於強制戒治執行完畢5 年內再施用海洛因之犯行，
    堪以認定。
二、查海洛因屬毒品危害防制條例第2 條第2 項第1 款之第1級
    毒品，被告甲○○非法施用海洛因，核其所為係犯毒品危害
    防制條例第10條第1 項施用第1 級毒品罪。其因施用而持有
    海洛因之低度行為，為施用之高度行為所吸收，不另論罪。
    被告先後多次施用海洛因犯行，時間緊接，犯罪構成要件相
    同，顯係基於概括犯意為之，應依連續犯之規定論以一罪，
    並加重其刑。起訴書之犯罪事實雖僅敘及被告至93年12月2
    日上午10時前之施用海洛因犯行，而未敘及其餘犯行，惟被
    告其餘之施用犯行與前開已起訴之犯罪事實，具連續犯之裁
    判上一罪關係，為起訴效力所及，本院自應併予審理。爰審
    酌被告前經強制戒治後，仍未能自我克制以戒除毒癮，其施
    用毒品足以戕害自身健康，並生對於社會安全與公共秩序之
    潛在危害，惟念其犯罪後已能坦承犯行，態度尚屬良好等一
    切情狀，量處如主文所示之刑。扣案之注射針筒2 支，係被
    告所有供施用毒品海洛因所用之物，業據其供明在卷，應依
    刑法第38條第1 項第2 款之規定宣告沒收。
據上論斷，應依刑事訴訟法第273 條之1 第1 項、第299 條第1
項前段，毒品危害防制條例第10條第1 項，刑法第11條前段、第
56條、第38條第1 項第2 款，判決如主文。
本案經檢察官鄭伊鈞到庭執行職務。
中　　華　　民　　國　　94　　年　　5 　　月　　13　　日
                  刑事第五庭    法  官  楊文廣
以上正本證明與原本無異。
如不服本判決應於收受本判決送達後十日內向本院提出上訴書狀，
其未敘述上訴理由者，並得於提起上訴後十日內向本院補提理由
書狀（均須按他造當事人之人數附繕本）「切勿逕送上級法院」
中　　華　　民　　國　　94　　年　　5 　　月　　13　　日
                                書記官  林志憲
附錄所犯法條：
毒品危害防制條例第10條第1項
施用第一級毒品者，處六月以上五年以下有期徒刑。
